【裁判字號】    99,抗,74
【裁判日期】    990730
【裁判案由】    聲請再審
【裁判全文】
臺灣高等法院高雄分院刑事裁定            99年度抗字第74號
抗  告  人
即聲 請 人  甲○○
上列抗告人因聲請再審案件，不服臺灣高雄地方法院中華民國99
年2 月26日裁定（原審案號：98年度聲再字第87號），提起抗告
，本院裁定如下：
    主  文
抗告駁回。
    理  由
一、本件抗告意旨略以：
  (一)按法官終身職，獨立審判，受憲法之保障，本案係員警莊雅
    堂怠職、偷懶而衍生，聲請人何有“妨害公務”。莊雅堂未
    職務上“執行公權力”檢察官、一審及原李淑惠樂股法官曾
    誤判聲請人二次（高分院詐欺、誣告、都判無罪），樂股三
    位法官，未加詳酌審理本案情。聲請人不願作冤仇之人，該
    派出所所長，明明在現場，一審簡易庭、二審法官都以莊雅
    堂、蔡志冠偽證下官官相護，已違反應調查而未調查。已為
    上訴三審之理由，樂股大法官抄襲一二審裁判，理由尚未調
    查就駁回再審，怠職心態甚為灼然。聲請人明知本案抗告無
    望，但國家司法官道德沈淪，沒有勇氣勤慎篤實執行職務之
    人就應退下來當律師，本案已告發莊雅堂偽證、誣告、傷害
    等。蔡志冠偽證、湮滅刑事證據、國賠指日可待。
  (二)請高分院詳閱本院卷宗、起訴書、一審判決（簡易庭洪大法
    官）二審交互詰問對證人楊宗儒之證詞，高雄地院未何不採
    信，請述明理由讓聲請人心服，聲請人就是不怕死、不怕關
    也要正司法。
  (三)刑訴420-1，原判決所憑之證物之證明其偽造或變造者，當
    然為再審理由，樂股三位法官同李淑惠曾誤判聲請人同樣不
    加斟酌，就駁回再審。高高在上不知人間冤獄疾苦，本案錄
    影帶湮滅事實，在證人楊宗儒及檢察官律股都已明確，高雄
    地院卻形同照片、像皮圖章，自我期待要求有待加強，難怪
    會有冤獄主人！甲○○就曾經國賠冤獄，請高分院法學精湛
    法官再裁定。隨便你們了，誰是誰非，必有天知，善惡必有
    報，不信，請告發甲○○誣告莊雅堂。
二、原裁定以：
  (一)本件聲請人即受判決人前於96年12月1 日凌晨4 時50分許，
    因遭人毆傷至高雄市苓雅區○○○路136 號成功路派出所內
    ，欲向值班中警員莊雅棠報案時，因不滿警員莊雅棠之處理
    方式，竟基於侮辱公務員之犯意，對正執行職務之員警莊雅
    棠當場以台語辱罵「你娘雞巴」，員警莊雅棠見狀遂當場予
    以逮捕時，甲○○另基於妨害公務之犯意，出手拉扯莊雅棠
    所著制服衣領，並進而將莊雅棠上衣鈕釦扯下（毀損部分未
    據告訴），經本院以98年度審簡字第2828號判決聲請人犯妨
    害公務執行罪，累犯，處有期徒刑4 月，如易科罰金，以新
    臺幣1000元折算1 日；又犯侮辱公務員罪，累犯，處拘役55
    日，如易科罰金，以新臺幣1000元折算1 日。聲請人不服，
    提起上訴，本院管轄之第二審合議庭審理後，綜合證人即高
    雄市政府警察局苓雅分局成功路派出所警員莊雅棠、蔡志冠
    於偵審中之證述、證人楊宗儒於偵訊時之證詞，及警員莊雅
    棠照片2 張、被告於成功路派出所拍攝之照片1 張、現場錄
    音、錄影光碟、成功路派出所37人勤務分配表等證據，認定
    警員莊雅棠於案發時係執行警局受理報案勤務之警員，為依
    法執行勤務之公務員，聲請人上開妨害公務執行、侮辱公務
    員犯行事證明確，聲請人辯稱所為係出於緊急避難云云，洵
    無足採，而於98年12月15日以98年度簡上字第1020號判決駁
    回其上訴確定，其採證認事之依據已於原確定判決理由欄內
    論述綦詳，此有聲請人所提出之本院98年度簡上字第1020號
    判決在卷可稽，復經本院調閱上開案卷經核無誤。
  (二)聲請人雖謂原確定判決法院未依聲請人之聲請，傳喚案發時
    高雄市政府警察局苓雅分局成功派出所所長到庭作證，有足
    生影響於判決之重要證據漏未審酌云云，惟原確定判決理由
    欄二、(五)謂「按待證事實已臻明瞭無再調查之必要者，應認
    為不必要，刑事訴訟法第163 條之2 第2 項第3 款定有明文
    。被告雖於本院審理時聲請傳喚證人即成功路派出所所長，
    惟本件案發當時狀況，業據證人莊雅棠、蔡志冠證述明確已
    如前述，況成功路派出所所長當時不在場乙節，業據證人蔡
    志冠於本院審理時證述甚明，則被告聲請傳喚證人成功路派
    出所所長，無益於任何待證事項之釐清，揆諸上開規定，該
    項聲請調查之證據核無必要，併予敘明。」等語（見原確定
    判決第4 頁），已說明其取捨判斷之理由，原確定判決並無
    漏未審酌之情形。
  (三)又聲請人提出之證物二即「刑事陳述事實呈報依判例意旨判
    決無罪請求狀」，係於98年12月23日向本院提出，有蓋印在
    其上之本院收狀戳可稽，其提出時間已在98年12月15日原確
    定判決宣判之後，原確定判決法院自無從審酌，又其內容是
    聲請人陳述本案係警員莊雅棠吃案而衍生，員警藉勢藉端毆
    打聲請人成傷，請求依法判決聲請人無罪云云，非屬足以動
    搖原確定判決認定罪刑之相關證據，聲請人據以聲請再審，
    亦與刑事訴訟法第421 條規定得聲請再審之要件不合。
  (四)從而，聲請人聲請本件再審，並無理由，應予駁回。
三、查本件抗告人係以原確定判決有足生影響於判決之重要證據
    漏未審酌之情形，而聲請再審。而所謂「重要證據漏未審酌
    」，係指該證據於第二審判決前，已經發現並提出，但法院
    漏未審酌者而言，若已提出，經法院依其自由心證而捨棄不
    採，則非漏未審酌；又必該漏未審酌之證據確為真實，而足
    以認定受判決人應受無罪、免訴或輕於原審所認定罪名方有
    其適用，如不足以推翻原審所認定罪刑之證據，即非足生影
    響於原判決之重要證據，仍不能准許再審。本件抗告人所指
    「未傳喚案發時高雄市政府警察局苓雅分局成功派出所所長
    到庭作證」乙節，原確定判決已於理由中說明本件案發時，
    成功路派出所所長並不在場，既未親自見聞案發之經過，自
    無益於本案待證事實之釐清，而無傳訊之必要，故原確定判
    決就抗告人聲請調查此一證據，顯無漏未審酌之情形。另抗
    告人主張其提出之證物二即「刑事陳述事實呈報依判例意旨
    判決無罪請求狀」，亦屬足生影響於判決之重要證據漏未審
    酌部分。經查，上開請求狀係在原確定判決宣判後之98年12
    月23日始行提出，不符應於原確定判決前提出之要件，原確
    定判決法院自無從加予審酌，而其內容係指員警莊雅棠吃案
    並藉端、藉勢毆打聲請人等情，倘若為真，亦屬員警莊雅棠
    是否犯罪之問題，與抗告人被訴妨害公務案件，抗告人是否
    成立犯罪與否，無必然之依存關係，即抗告人此部分之主張
    ，縱認為真實，亦不足以認定受判決人即抗告人應受無罪、
    免訴或輕於原審所認定罪名之結果。原審以抗告人所提上開
    聲請再審之事由，均與刑事訴訟法第421 條規定得聲請再審
    之要件不合，而駁回再審之聲請，核無違誤。
四、抗告意旨徒以法官未詳加審理本案，且未舉證而空言指摘證
    人偽證、法官官官相護、法官抄襲一二審裁判，理由尚未調
    查就駁回本件再審，及其他與本件聲請再審要件無關之指摘
    言論等，並未依據卷內訴訟資料，具體指摘原審駁回再審聲
    請之裁定，有何不適用法則或如何適用不當等違法情事，難
    認其抗告有理由，應予駁回。
據上論結，應依刑事訴訟法第412條，裁定如主文。
中    華    民    國    99    年    7     月    30    日
                刑事第五庭    審判長法  官  曾永宗
                                    法  官  任森銓
                                    法  官  鍾宗霖
以上正本證明與原本無異。
不得再抗告。
中    華    民    國    99    年    7     月    30    日
                                    書記官  邱麗莉

司法院資訊處製作；財團法人民間司法改革基金會備份。
